Minutes et répertoires du notaire Charles Georges CLAUSSE, 4 octobre 1826 - 4 août 1837 (étude XVII)
Archives nationales
Minutes et répertoires du notaire Charles Georges CLAUSSE (étude XVII)
4 octobre 1826 - 4 août 1837
MC/ET/XVII/1185 - MC/ET/XVII/1224, MC/RE/XVII/11 - MC/RE/XVII/13
Etude XVII; Clausse, Charles-Georges
Archives nationales de France
Minutes et répertoires: la loi 2008-696 du 15 juillet 2008 relative aux archives a fixé à 75 ans à compter de la date de l'acte, ou à 25 ans à compter de la date du décès de l'intéressé si ce délai est plus bref, le délai de communication des minutes et répertoires des notaires; ce délai est porté à 100 ans à compter de la date de l'acte si le document se rapporte à un mineur (code du Patrimoine, articles L213-2, 4e d et 5e).
Autres documents de l'étude (dossiers de clients, comptabilité...): s'agissant d'archives privées, ces documents sont communicables selon les modalités fixées par le déposant ou le donateur.
Certains documents ne sont pas accessibles en raison de leur mauvais état de conservation.
Versement
Accès aux instruments de recherche de tous les notaires de l’étude XVII
Archives de l'étude XVII
- Minutes de Charles Georges CLAUSSE, 4 octobre 1826 - 4 août 1837; MC/ET/XVII/1185 - MC/ET/XVII/1224
  - Minutes. 1826, 4 octobre - décembre, 4 octobre - décembre 1826; MC/ET/XVII/1185
    Informations concernant le classement:
    Le niveau inférieur de description, quand il existe, correspond aux minutes d'actes. Toutes les minutes ne sont pas forcément décrites une à une. Les descriptions de ces minutes sont plus ou moins détaillées.
  - Minutes. 1827, janvier - 1827, avril, janvier 1827 - avril 1827; MC/ET/XVII/1186
    Informations complémentaires:
  - Minutes. 1827, mai - 1827, juillet, mai 1827 - juillet 1827; MC/ET/XVII/1187
  - Minutes. 1827, août - 1827, décembre, août 1827 - décembre 1827; MC/ET/XVII/1188
  - Minutes. 1828, janvier - 1828, avril, janvier 1828 - avril 1828; MC/ET/XVII/1189
  - Minutes. 1828, mai - 1828, août, mai 1828 - août 1828; MC/ET/XVII/1190
  - Minutes. 1828, septembre - 1828, décembre, septembre 1828 - décembre 1828; MC/ET/XVII/1191
  - Minutes. 1829, janvier - 1829, avril, janvier 1829 - avril 1829; MC/ET/XVII/1192
  - Inventaire de M. Lenoble. 1829, 20 mars, 20 mars 1829; MC/ET/XVII/1193
    - Inventaire de Jean Baptiste Amédée Lenoble, agent d'affaires, ancien premier commis es-finances, demeurant rue Saint-Honoré, n°243., 20 mars 1829 - 30 mars 1830; MC/ET/XVII/1193
      Actes à la suites jusqu'au 30 mars 1830
      Mention dans le répertoire du notaire coté:
      MC/RE/XVII/11
      Origine de l'information:
      Report des actes analysés à l'occasion de l'établissement des répertoires numériques dits 'états numérique' des liasses et registres de minutes. (base de données migrée: voir contexte dans le Plan d’orientation général - Notaires de Paris, guides thématiques du Minutier).
      Date de révision: 2011
      Date de création de la notice: 2011
      inventaire après décès; Saint-Honoré (rue); Lenoble, Jean-Baptiste Amédée
  - Minutes. 1829, mai - 1829, juillet, mai 1829 - juillet 1829; MC/ET/XVII/1194
  - Minutes. 1829, août - 1829, décembre, août 1829 - décembre 1829; MC/ET/XVII/1195
  - Minutes. 1830, janvier - 1830, avril, janvier 1830 - avril 1830; MC/ET/XVII/1196
  - Minutes. 1830, mai - 1830, juillet, mai 1830 - juillet 1830; MC/ET/XVII/1197
  - Minutes. 1830, août - 1830, octobre, août 1830 - octobre 1830; MC/ET/XVII/1198
  - Minutes. 1830, novembre - 1830, décembre, novembre 1830 - décembre 1830; MC/ET/XVII/1199
  - Minutes. 1831, janvier - 1831, mars, janvier 1831 - mars 1831; MC/ET/XVII/1200
  - Minutes. 1831, avril - 1831, juin, avril 1831 - juin 1831; MC/ET/XVII/1201
  - Minutes. 1831, juillet - 1831, octobre, juillet 1831 - octobre 1831; MC/ET/XVII/1202
  - Minutes. 1831, novembre - 1831, décembre, novembre 1831 - décembre 1831; MC/ET/XVII/1203
  - Minutes. 1832, janvier - 1832, mai, janvier 1832 - mai 1832; MC/ET/XVII/1204
  - Minutes. 1832, juin - 1832, août, juin 1832 - août 1832; MC/ET/XVII/1205
  - Minutes. 1832, septembre - 1832, décembre, septembre 1832 - décembre 1832; MC/ET/XVII/1206
  - Minutes. 1833, janvier - 1833, mars, janvier 1833 - mars 1833; MC/ET/XVII/1207
  - Minutes. 1833, avril - 1833, juin, avril 1833 - juin 1833; MC/ET/XVII/1208
  - Minutes. 1833, juillet - 1833, septembre, juillet 1833 - septembre 1833; MC/ET/XVII/1209
  - Minutes. 1833, octobre - 1833, décembre, octobre 1833 - décembre 1833; MC/ET/XVII/1210
  - Minutes. 1834, janvier - 1834, mars, janvier 1834 - mars 1834; MC/ET/XVII/1211
  - Minutes. 1834, avril - 1834, juin, avril 1834 - juin 1834; MC/ET/XVII/1212
  - Minutes. 1834, juillet - 1834, septembre, juillet 1834 - septembre 1834; MC/ET/XVII/1213
  - Minutes. 1834, octobre - 1834, décembre, octobre 1834 - décembre 1834; MC/ET/XVII/1214
  - Minutes. 1835, janvier - 1835, mars, janvier 1835 - mars 1835; MC/ET/XVII/1215
  - Minutes. 1835, avril - 1835, juin, avril 1835 - juin 1835; MC/ET/XVII/1216
  - Minutes. 1835, juillet - 1835, septembre, juillet 1835 - septembre 1835; MC/ET/XVII/1217
  - Minutes. 1835, octobre - 1835, décembre, octobre 1835 - décembre 1835; MC/ET/XVII/1218
  - Minutes. 1836, janvier - 1836, mars, janvier 1836 - mars 1836; MC/ET/XVII/1219
  - Minutes. 1836, avril - 1836, juin, avril 1836 - juin 1836; MC/ET/XVII/1220
  - Minutes. 1836, juillet - 1836, septembre, juillet 1836 - septembre 1836; MC/ET/XVII/1221
  - Minutes. 1836, octobre - 1836, décembre, octobre 1836 - décembre 1836; MC/ET/XVII/1222
    - Vente par Marie Antoinette Monnaye, veuve de Claude Siraud, propriétaire, et Charles Claude Siraud, majeur sans profession, son fils, place de la Madeleine, n° 5, à André Huart, propriétaire, place de la Madeleine, n° 28, d'une propriété, place de la Madeleine devant porter le n° 9., 27 décembre 1836; MC/ET/XVII/1222
      MC/RE/XVII/13
      Actes signalés par Thierry Boudignon, 2003-2012 (base de données migrée: voir contexte dans le Plan d’orientation général - Notaires de Paris, guides thématiques du Minutier).
      Date de révision: 2010
      Date de création de la notice: 2003
      acte de vente; Madeleine (place de la); Huart, André; Monnaye, Marie Antoinette; Siraud, Charles Claude; Siraud, Claude
  - Minutes. 1837, janvier - 1837, mars, janvier 1837 - mars 1837; MC/ET/XVII/1223
  - Minutes. 1837, avril - 1837, 4 août, avril 1837 - 4 août 1837; MC/ET/XVII/1224
- Répertoire(s) de Charles Georges CLAUSSE, 2 janvier 1825 - 14 septembre 1842; MC/RE/XVII/11 - MC/RE/XVII/13
  - Répertoire. 1825, 2 janvier - 1832, 20 juin, 2 janvier 1825 - 20 juin 1832; MC/RE/XVII/11
    Répertoire des notaires Auguste-Pierre Leroy (2 janvier 1825-3 octobre 1826), Charles-Georges Clausse (4 octobre 1826-20 juin 1832).
    Informations concernant le classement et la cotation:
    Le niveau inférieur de description, quand il existe, correspond aux mentions d'actes contenues dans le répertoire. Parmi celles-ci, certaines peuvent y être décrites, de manière plus ou moins détaillée. Pour consulter l'acte proprement dit, il convient de rechercher la cote au niveau des articles (registre ou liasse) des minutes du notaire (cote de type 'MC/ET').
    - Inventaire après décès de Catherine-Louise Lenoir, à Passy, le 8 mai 1826., 12 octobre 1826
      Informations concernant le classement et la cotation du document:
      Attention: la cote de répertoire (de type 'MC/RE') ne permet pas de consulter la minute de l'acte. ll convient de rechercher la cote de la minute (de type 'MC/ET') au niveau des articles (registre ou liasse) de minutes du notaire.
      L'accès aux images numérisées des pages du répertoire se fait au niveau de description supérieur (' Répertoire du notaire '), rubrique ' Consulter les archives numérisées associées'.
      Base Miriad 2 des inventaires après décès, 1801-1850, par Thierry Boudignon, avec le concours de Marie-France Nivet et du personnel du Minutier central, 1995-2012 (base de données migrée: voir contexte dans le Plan d’orientation général - Notaires de Paris, guides thématiques du Minutier).
      Date de création de la notice: 2009
      inventaire après décès; Passy (ancienne commune); Lenoir, Catherine-Louise
    - Inventaire après décès de Joseph-Gaspard Gille, cul-de-sac de Feuillantines, n° 4, le 5 novembre 1826., 28 novembre 1826
      inventaire après décès; Feuillantines (impasse des); Gille, Joseph-Gaspard
    - Inventaire après décès de Jean-Auguste Brunet, rue de Provence, n° 56, le 11 février 1827., 19 février 1827
      inventaire après décès; Provence (rue de); Brunet, Jean-Auguste
    - Inventaire après décès de Barthélémy-Gabriel Trippier, rue des Bons Enfants, n° 5, le 9 février 1827., 14 mars 1827
      inventaire après décès; Bons-Enfants (rue des); Trippier, Barthélémy-Gabriel
    - Inventaire après décès de Marguerite Appert, épouse de Auguste-Nicolas Richomme, rue Bourbon Villeneuve (rue), n° 45., 2 juillet 1827
      inventaire après décès; Bourbon-Villeneuve (rue de); Appert, Marguerite; Richomme, Auguste-Nicolas
    - Inventaire après décès de Marie-Bernardine Desmousseaux, épouse de Armand-Marc-Joseph, baron de Bourgoing, rue de Bourbon, n° 85, le 6 mai 1827., 10 juillet 1827
      inventaire après décès; Bourbon (rue de); Desmousseaux, Marie-Bernardine; Bourgoing, Armand-Marc-Joseph de
    - Inventaire après décès de Antoine Jouve, le 9 juillet 1827, rue des Quinze Vingt, n° 2., 6 septembre 1827
      inventaire après décès; Quinze-Vingts (rue des); Jouve, Antoine
    - Inventaire après décès de Marie Nicquevert, épouse de Joseph Cheret, rue Notre-Damer des Victoires, n° 38, le 1er octobre 1827., 19 novembre 1827
      inventaire après décès; Notre-Dame-des-Victoires (rue); Nicquevert, Marie; Cheret, Joseph
    - Inventaire après décès de Rose-Antoinette Debaix, épouse de François-Xavier Joye, le 12 septembre 1827, rue du Faubourg Saint-Honoré, n° 9., 29 novembre 1827
      inventaire après décès; Faubourg-Saint-Honoré (rue du); Debaix, Rose-Antoinette; Joye, François-Xavier
    - Inventaire après décès de Augustin-Guillaume Langlois, à l'Hôtel-Dieu, le 4 avril 1827., 3 décembre 1827
      inventaire après décès; Hôtel-Dieu; Langlois, Augustin-Guillaume
    - Inventaire après décès de Jacques-Victor-Jérôme Lacroix, rue du Cherche Midi, n° 20, le 3 décembre 1827., 7 janvier 1828
      inventaire après décès; Cherche-Midi (rue du); Lacroix, Jacques-Victor-Jérôme
    - Inventaire après décès de Louis-François-Marie comte de Clermoint Tonnerre de Thoury., 11 janvier 1828
      inventaire après décès; Clermont Tonnerre de Thoury, Louis-François-Marie de
    - Inventaire après décès de Thomas-Joseph Delcambre, le 6 janvier 1828, rue de Buffault, n° 7., 30 janvier 1828
      inventaire après décès; Buffault (rue); Delcambre, Thomas-Joseph
    - Inventaire après décès de Adélaïde-Henriette Sapinault, épouse de Charles-Laurent Dupré, le 18 février 1828, rue Montholon, n° 7 bis, 5 avril 1828
      inventaire après décès; Montholon (rue de); Sapinault, Adélaïde-Henriette; Dupré, Charles-Laurent
    - Inventaire après décès de Pierre-Adrien Janssens, le 26 février 1828, rue de Condé, n° 5., 15 avril 1828
      inventaire après décès; Condé (rue de); Janssens, Pierre-Adrien
    - Inventaire après décès de Marie-Anne Dubois, veuve de Jacques-Guillaume Playdell, le 1er mai 1828, rue Chantereine, n° 36., 8 mai 1828
      inventaire après décès; Chantereine (rue); Dubois, Marie-Anne; Playdell, Jacques-Guillaume
    - Inventaire après décès de Marguerite-Rosalie Legrand, épouse de Pierre Bonnesoeur, à Monceaux, rue de la Terrasse, n° 63, le 27 mai 1828., 8 mai 1828
      inventaire après décès; Plaine de Monceaux (quartier); Terrasse (rue de la); Clichy (ancienne commune); Legrand, Marguerite-Rosalie; Bonesoeur, Pierre
    - Inventaire après décès de Jean-François Janssens, à Boulogne, le 7 juin 1828., 16 juillet 1828
      inventaire après décès; Boulogne-Billancourt (Hauts-de-Seine); Janssens, Jean-François
    - Inventaire après décès de Amélie-Victoire Delaborde, veuve de Jean-Pierre-Nicolas Devoys, rue de Beaux-Arts, n° 5, le 19 mai 1828., 17 juillet 1828
      inventaire après décès; Beaux-Arts (rue des); Delaborde, Amélie-Victoire; Devoys, Jean-Pierre-Nicolas
    - Inventaire après décès de Marie-Marguerite-Anasthasie Leroy, épouse de Etienne Tuyau, rue du Faubourg Poissonnière, n° 23, le 19 juin 1828., 28 juillet 1828
      inventaire après décès; Poissonnière (faubourg); Leroy, Marie-Marguerite-Anastasie; Tuyau, Etienne
    - Inventaire après décès de Marie-Rosalie Coulon, veuve de Jacques Cholat, rue des Fossés Saint-Jacques, n° 9, le 29 octobre 1828., 17 novembre 1828
      inventaire après décès; Fossés-Saint-Jacques (rue des); Coulon, Marie-Rosalie; Cholat, Jacques
    - Inventaire après décès de Marie-Thérèse-Louise Eon de Cely, veuve de Jean-Jacques-Marie comte d'Astorg, rue de la Ville l'Evêque, n° 10, le 31 octobre 1828., 19 novembre 1828
      inventaire après décès; Ville-l'Evêque (rue de la); Eon de Cely, Marie-Thérèse-Louise; Astorg, Jean-Jacques-Marie d'
    - Inventaire après décès de Marie-Madeleine Niellon, épouse de Philippe-Nicolas Robinet, rue d'Aval, n° 14, le 18 février 1829., 26 février 1829
      inventaire après décès; Niellon, Marie-Madeleine; Robinet, Philippe-Nicolas
    - Inventaire après décès de Jean-Baptiste-Amédée Lenoble, rue Saint-Honoré, n° 343, le 24 février 1829. Continuation de l'inventaire le 5 décembre 1833., 20 mars 1829
      inventaire après décès; Saint-Honoré (rue); Lenoble, Jean-Baptiste-Amédée
    - Inventaire après décès de Henri-François Furpille, le 22 avril 1829, rue du Four Saint-Honoré, n° 12., 6 mai 1829
      inventaire après décès; Four-Saint-Honoré (rue du); Furpille, Henri-François
    - Inventaire après décès de Marie-Catherine Lecomte, veuve de Jean-Baptiste Laboureau, rue du Cadran, n° 39., 29 mai 1829
      inventaire après décès; Cadran (rue du); Lecomte, Marie-Catherine; Laboureau, Jean-Baptiste
    - Inventaire après décès de Louis Renaty, rue de la Tour des Dames, n° 8, le 30 mai 1829., 13 juin 1829
      inventaire après décès; Tour-des-Dames (rue de la); Renaty, Louis
    - Inventaire après décès de Anne-Geneviève Pillot, rue Saintonge, n° 19, le 13 mars 1829., 20 juin 1829
      inventaire après décès; Saintonge (rue de); Pillot, Anne-Geneviève
    - Inventaire après décès de Joseph Palluel, le 25 juillet 1829, rue du Faubourg Duroul, n° 36, à la requête de Marie-Bernardine Nolin, sa veuve., 18 août 1829
      inventaire après décès; Faubourg-du-Roule (rue du); Palluel, Joseph; Nolin, Marie-Bernardine
    - Inventaire après décès de Jean-Baptiste Collin, le 3 octobre 1829, rue du Cherche Midi, n° 18., 29 octobre 1829
      inventaire après décès; Cherche-Midi (rue du); Collin, Jean-Baptiste
    - Inventaire après décès de Louis-Pierre-Amédée de Boissière, à Versailles, boulevard de la Reine, n° 71, le 28 octobre 1829., 14 novembre 1829
      Précisions sur les lieux: Versailles (Yvelines); Versailles (Yvelines)--Reine (boulevard de la)
      inventaire après décès; Versailles (Yvelines); Boissière, Louis-Pierre-Amédée de
    - Inventaire après décès de Marie-Charlotte Marchand, veuve de Charles-Pierre-François Haracque, le 2 novembre 18219, rue Ventadour, n° 11., 19 novembre 1829
      inventaire après décès; Ventadour (rue de); Marchand, Marie-Charlotte; Haracque, Charles-Pierre-François
    - Inventaire après décès de Claude Nogaret, le 19 décembre 1829, rue Bleu, n° 16., 20 décembre 1829
      inventaire après décès; Bleue (rue); Nogaret, Claude
    - Inventaire après décès de Marie-Anne-Pélagie Canet, veuve en 1ères noces de Charles-Louis Bezon, et veuve en 2èmes noces de Jean-Joseph Bonnin, passage Sainte-Marie, n° 6, faubourg du Roule, le 23 décembre 1829., 31 décembre 1829 - 1829
      inventaire après décès; Le Roule (quartier); Sainte-Marie (passage); Canet, Marie Anne Pélagie; Bonnin, Jean Joseph; Bezon, Charles Louis
    - Inventaire après décès de Pierre-François Bourgeois, le 7 novembre 1829, rue Neuve Saint-Augustin, n° 4., 2 janvier 1830
      inventaire après décès; Bourgeois, Pierre-François
    - Inventaire après décès de François De Guise, le 12 décembre 1829, rue Montmartre, n° 127., 20 janvier 1830
      inventaire après décès; Montmartre (rue); De Guise, François
    - Inventaire après décès de Marie-Anne Babin, veuve de Jean-Victor de Stephanis, rue de Condé, n° 5, le 19 janvier 1830., 20 janvier 1830
      inventaire après décès; Condé (rue de); Babin, Marie-Anne; Stephanis, Jean-Victor de
    - Inventaire après décès de Etienne-Joseph Blanchard, le 10 janvier 1830, rue Saint-Honoré, n° 353., 5 mars 1830
      inventaire après décès; Saint-Honoré (rue); Blanchard, Etienne-Joseph
    - Inventaire après décès de Louis-Henri-Charlemagne Pignon, rue des Moulins, n° 20, décédé le 15 février 1830., 11 mars 1830
      inventaire après décès; Moulins (rue des); Pignon, Louis-Henri-Charlemagne
    - Inventaire avant mariage de Marie-Adélaïde Michel, veuve de Nicolas Laurent, rue du Cloître Saint-Benoit, n° 12., 20 mars 1830
      inventaire; Cloître-Saint-Benoît (rue du); Michel, Marie-Adélaïde; Laurent, Nicolas
    - Inventaire après décès de Marie-Angélique-Joseph Germain, épouse de Joseph Duport Chevalier, le 30 janvier 1830, rue du Marché Saint-Honoré, n° 30., 23 mars 1830
      inventaire après décès; Marché-Saint-Honoré (rue du); Germain, Marie-Angélique-Joseph; Duport Chevalier, Joseph
    - Inventaire après décès de Corentin Levasseur, épouse de Charles-Nicolas Odiot, rue l'Evêque, n° 1, le 13 février 1830., 7 mai 1830
      inventaire après décès; Evêque (rue de l'); Levasseur, Corentine; Odiot, Charles-Nicolas
    - Inventaire après décès de Paul Martial Bahaux, le 11 avril 1830, rue Montesquieu, n° 7., 5 juin 1830
      inventaire après décès; Montesquieu (rue); Bahaux, Paul-Martial
    - Inventaire après décès de Antoine Giraud, rue de Caumartin, n° 20, à Villepreux, arrondissement de Versailles, le 7 juin 1830., 18 août 1830
      inventaire après décès; Versailles (Yvelines); Villepreux (Yvelines); Giraud, Antoine
    - Inventaire après décès de Jean-Claude-François Aublé, rue Saint-Honoré, n° 179, le 9 août 1830., 16 septembre 1830
      inventaire après décès; Saint-Honoré (rue); Aublé, Jean-Claude-François
    - Inventaire après décès de Louise-Thérèse-Amable Joannet, épouse de Jean Burdin, rue Saint-Honoré, n° 288, le 31 juillet 1830., 30 septembre 1830
      inventaire après décès; Saint-Honoré (rue); Joannet, Louise-Thérèse-Amable; Burdin, Jean
    - Inventaire après décès de Anne-Michel-Louis marquis de Roncherolles, rue Saint-Dominique, n° 73, le 18 septembre 1830., 24 novembre 1830
      inventaire après décès; Saint-Dominique (rue); Roncherolles, Anne-Michel-Louis de
    - Inventaire après décès de Etiennette-Félicité Ducrest, veuve de Charles-Alexis Brulart comte de Genlis, rue du Faubourg du Roule, n° 24, le 31 décembre 1830., 13 janvier 1831
      inventaire après décès; Faubourg-du-Roule (rue du); Ducrest, Etiennette-Félicité; Brulart de Genlis
    - Inventaire après décès de Jacques Pugnat, le 29 avril 1831., 19 mai 1831
      inventaire après décès; Pugnat, Jacques
    - Inventaire après décès de Victoire-Félicité Lauprest, veuve de Benigne Buchère, rue de Grenelle Saint-Germain, n° 15., 30 mai 1831
      inventaire après décès; Grenelle (rue de); Lauprest, Victoire-Félicité; Buchère, Benigne
    - Inventaire après décès de Catherine-Gorel, veuve de Etienne-Nicolas Patillet, le 5 mars 1831., 14 juin 1831
      inventaire après décès; Gorel, Catherine; Patillet, Etienne-Nicolas
    - Inventaire après décès de Camille-Eléonore Déthémad de Lantagnac, veuve de Guillaume Delattre, chevalier Dufart, rue Monthabor, n° 6., 30 juillet 1831
      inventaire après décès; Mont-Thabor (rue du); Déthémad de Lantagnac, Camille-Eléonore; Delattre Dufart, Guillaume
    - Inventaire après décès de Amable Roussel, avocat, rue Saint-Honoré, n° 31., 19 septembre 1831
      inventaire après décès; Saint-Honoré (rue); Roussel, Amable; avocat
    - Inventaire après l'interdiction de Rose-Louise Arnault, épouse divorcée de Louis-Dominique de Comères, et veuve en 2èmes noces de Charles-Louis de Sevelinges, rue Hilerin Bertin, n° 5., 20 décembre 1831
      inventaire; Hillerin-Bertin (rue); Arnault, Rose-Louise; Sevelinges, Charles-Louis de
    - Inventaire après décès de Marie-Félicité Lechat, veuve de Jacques Cousin, rue de la Vieille Estrapade, n° 23., 23 décembre 1831
      inventaire après décès; Estrapade (rue de l'); Lechat, Marie-Félicité; Cousin, Jacques
    - Inventaire après décès de Léon Bruel, ancien major d'infanterie, rue des Bons Enfants, n° 10., 23 décembre 1831
      inventaire après décès; Bons-Enfants (rue des); Bruel, Léon
    - Inventaire après décès de André-Julien comte Dupuy., 14 janvier 1832
      inventaire après décès; Dupuy, André-Julien
    - Inventaire après décès de Marie-Elisabeth Hanault, épouse de Nicolas Deslandes, marchand cirier, rue de Richelieu, n° 4., 16 janvier 1832
      inventaire après décès; Richelieu (rue de); Hanault, Elisabeth; Deslandes, Nicolas; cirier
    - Inventaire après décès de Nicolas-Michel-Victor Gombault, rue des Orties, n° 4., 26 janvier 1832
      inventaire après décès; Orties (rue des); Gombault, Nicolas-Michel-Victor
    - Inventaire après décès de Anet Chareyre, rue de la Monnaie, n° 10, le 3 mars 1832., 20 mars 1832
      inventaire après décès; Monnaie (rue de la); Chareyre, Annet
    - Inventaire après décès de Jean-Charles Levent, charretier, chez M. Payen, rue de la Borde, n° 30., 30 mai 1832
      inventaire après décès; Laborde (rue de); Levent, Jean-Charles; transporteur de marchandises; conducteur de véhicules
    - Inventaire après décès de Mr le baron Jean-François Hennequin, maréchal de camps, en retraite, le 23 mai 1832, rue du Faubourg Montmartre, n° 61., 30 mai 1832
      inventaire après décès; Faubourg-Montmartre (rue du); Hennequin, Jean-François; officier général
  - Répertoire. 1832, 21 juin - 1836, 9 avril, 21 juin 1832 - 9 avril 1836; MC/RE/XVII/12
    - Inventaire après décès de Pierre-Marie Rouillé, ancien chef de bureau à l'administration des droits réunis, le 19 juin 1832., 30 mai 1832
      MC/RE/XVII/12
      inventaire après décès; Rouillé, Pierre-Marie
    - Inventaire après décès de Antoine-Adrien-Charles Coquardon, joaillier, quai Conti, n° 7., 14 juillet 1832
      inventaire après décès; Conti (quai de); Coquardon, Antoine-Adrien-Charles; orfèvre
    - Inventaire après décès de Pierre-François Colin, jardinier en chef de l'Elysée., 9 août 1832
      inventaire après décès; Colin, Pierre-François; jardinier
    - Inventaire après décès de Armand-François Mongin Forcelle, colonel du 36ème régiment de ligne., 24 août 1832
      inventaire après décès; Mongin Forcelle, Armand-François; officier (armée)
    - Inventaire après décès de Angélique-Henriette Sibuet, épouse de Pierre-Antoine-Augustin Ville, contrôleur de la Banque de France, demeurant à la Banque de France., 30 août 1832
      inventaire après décès; Sibuet, Angélique-Henriette; Ville, Pierre-Antoine-Augustin; fonctionnaire
    - Inventaire après décès de Philippe-Maxime Bouvaist, rue Charlot, n° 47., 4 septembre 1832
      inventaire après décès; Charlot (rue); Bouvaist, Philippe-Maxime
    - Inventaire après décès de Antoine Malgrat, rue Saint-Antoine, n° 1., 11 septembre 1832
      inventaire après décès; Saint-Antoine (rue); Malgrat, Antoine
    - Inventaire après décès de Marie-Françoise Cheniot, veuve de Didier Cheniot, rue Saint-Hyacinthe Saint-Honoré, n° 8., 26 septembre 1832
      inventaire après décès; Saint-Hyacinthe-Saint-Honoré (rue); Cheniot, Marie-Françoise; Cheniot, Didier
    - Inventaire après décès de Nicolas-Barthélémy Robinet, et Marie-Françoise-Claudine Donnet, son épouse, l'un décédé le 31 juillet, et le deuxième le 1er août 1832., 8 octobre 1832